最　高　行　政　法　院　裁　定
　　　　　　　　　　　　　94年度裁字第01610號
抗　告　人　飛馬育樂有限公司
代　表　人　甲○○
上列抗告人因與相對人臺北縣政府間聲明異議事件，對於中華民
國93年5月31日臺北高等行政法院93年度訴字第463號裁定提起抗
告，本院裁定如下︰
　　主  文
抗告駁回。
抗告訴訟費用由抗告人負擔。
　　理  由
一、本件抗告意旨略謂：相對人92年6月20日北府建商字第09204
    06612號函，命抗告人繳納怠金，單方核定發生金錢給付義
    務，為下命之怠金處分，抗告人得提起訴願及行政訴訟救濟
    。怠金處分尚未移送執行，未進入行政執行階段，且相對人
    及內政部非金錢給付義務之執行機關，自不得比附援引行政
    執行法第9條規定，應與聲明異議之救濟程序不同。原處分
    未依行政執行法第37條第2項規定，以書面通知抗告人限期
    履行，即連續處以怠金，自屬違法侵害抗告人權益，抗告人
    得提起行政訴訟，原裁定顯非適法，請予以廢棄等語。
二、查原裁定以：相對人因抗告人違反少年福利法經函令「停業
    五年」在案，惟之後仍有營業情事，乃以92年6月20日北府
    建商字第0920406612號函，依行政執行法第30條第1項處新
    台幣30萬元之怠金。此係就抗告人未遵守停業處分，而仍有
    繼續營業情事，依行政執行法第3章行為或不行為義務之執
    行所採取之間接強制執行方法，屬行政執行階段之執行行為
    。抗告人對該執行方法不服，依行政執行法第9條規定向執
    行機關即相對人聲明異議，送由直接上級主管機關即內政部
    對聲明異議為駁回之決定，已不得再聲明不服。此由行政執
    行法第9條之立法理由，及執行程序爭訟採效率法律原則而
    為之立法設計，可以得知。雖內政部之決定，教示如有不服
    應提起訴願。但與行政執行法第9條之立法意旨不符，自不
    因該有誤之教示，而使抗告人得據以提起訴願。抗告人對之
    提起訴願，訴願決定不受理，並無不合。抗告人提起撤銷訴
    訟，為不合法等情，因而諭知駁回抗告人之訴。
三、本院經核原裁定尚無違誤。查相對人對於抗告人所處怠金之
    行為，係在執行停業處分之執行階段所採取之執行方法，為
    執行行為之一種，其救濟應依行政執行法第9條規定，向相
    對人聲明異議，由相對人之直接上級主管機關即內政部對聲
    明異議為決定後，不得再聲明不服等情，已經原裁定說明甚
    詳。此乃基於行政執行要求迅速終結之考量，對於行政執行
    行為之救濟所採之特別程序，不因執行行為具有行政處分之
    性質而有異，與循訴願及行政訴訟程序以救濟者不同，亦與
    抗告人不繳交怠金，送由法務部行政執行處執行金錢給付義
    務無關。抗告意旨以為相對人所處怠金，發生公法上金錢給
    付義務，為行政處分，尚未送由法務部行政執行處執行金錢
    給付義務，應許提起訴願及行政訴訟救濟，不適用行政執行
    法第9條規定之救濟程序等，並不可採。抗告為無理由，應
    裁定駁回。
四、依行政訴訟法第104條、民事訴訟法第95條、第78條，裁定
    如主文。
中    華    民    國    94    年    8    月    18     日
                  第五庭審判長法  官　高　啟　燦
                              法  官  黃  合  文
                              法  官　蔡　進　田
                              法  官　黃　璽　君
                              法  官　廖　宏　明
以  上  正  本  證  明  與  原  本  無  異
中    華    民    國    94    年    8    月    22     日
　　　　　　　　　　　　　　　書記官　邱　彰　德
